# 评估问题

提问人：ha77 时间：2011-03-24 08:31:15
请问 企业整体收购 评估增值部分计入资本公积 在后面几年 拆除了部分机器设备 拆除部分以前形成的资本公积如何处理，评估增值计提的折旧是不是不能所得税前扣除啊

回答人：chenyiwei
你说的是否指被投资企业自身的账务调整？如果在非同一控制下企业合并中一次性被收购 100 ％股权的被投资企业，可按购买日各项可辨认资产、负债的公允价值进行账务调整，差额扣除递延所得税负债以后确认为资本公积。对应的资产被处置时，这部分资本公积可以转入留存收益处理。

回答人：chenyiwei
回复 藤椅 haha77 的帖子 1 、资本公积的处理原则如上所述； 2 、评估增值对应的折旧或摊销一般不能税前扣除。